臺灣臺東地方法院刑事判決　　　　　　　 96年度易字第303號
公　訴　人　臺灣臺東地方法院檢察署檢察官
被　　　告　乙○○
　　　　　　　　　　（另案在臺灣臺東監獄執行中）
上列被告因違反家庭暴力防治法案件，經檢察官提起公訴（96年
度偵字第1883號），本院行簡式審判程序，判決如下：
    主  文
乙○○違反法院依家庭暴力防治法第十四條第一項所為禁止騷擾
行為及遠離住所之民事通常保護令裁定，處有期徒刑伍月，如易
科罰金，以新臺幣壹仟元折算壹日。
    事  實
一、乙○○係丙○○之子，二人間具有家庭暴力防治法第3條第3
    款所定之家庭成員關係。乙○○曾於民國95年10月間，在臺
    東縣卑南鄉○○村○○路50號內，任意大小便，並出言侮辱
    、恐嚇其父丙○○及其母賴昭英，經丙○○向法院聲請核發
    民事通常保護令，本院於96年3月 3日核發96年度家護字第5
    號民事通常保護令予丙○○，裁定令乙○○不得對丙○○實
    施身體或精神上不法侵害之行為、不得直接或間接對於丙○
    ○為騷擾之行為、應遠離丙○○臺東縣卑南鄉○○村○○路
    50號住所至少100公尺，保護令之有效期間為1年。不料乙○
    ○明知上開保護令之內容，竟無視該保護令之禁制，仍基於
    違反上開保護令之犯意，於保護令有效期間內之96年 8月11
    日上午 7時許，進入臺東縣卑南鄉○○村○○路50號丙○○
    住處內繼續至同日下午 4時50分許，期間並在上址住處內飲
    酒後，接續於同日下午 4時30分許，在該住處內以「幹你娘
    給你死」（臺語）等語辱罵丙○○，而違反禁止對於丙○○
    為騷擾之行為，及應遠離丙○○上揭住所至少 100公尺之通
    常保護令。
二、案經臺東縣警察局臺東分局報告臺灣臺東地方法院檢察署檢
    察官偵查起訴。
    理  由
一、本件被告乙○○所犯係死刑、無期徒刑、最輕本刑為 3年以
    上有期徒刑以外之罪，亦非高等法院管轄之第一審案件，而
    被告於本院行準備程序中就被訴事實為有罪之陳述，經告知
    簡式審判程序之旨，並聽取公訴人及被告意見後，本院合議
    庭依刑事訴訟法第273條之1第 1項規定，裁定由受命法官獨
    任進行簡式審判程序，合先敘明。
二、上揭犯罪事實業據被告乙○○坦白承認，核與證人即被害人
    丙○○於警詢中證述之情節大致相符，並有本院96年度家護
    字第5號民事通常保護令及被告簽收之送達證書影本各1份、
    臺東縣警察局臺東分局酒精測定紀錄表 1紙附卷可參，又被
    告係被害人之子，其曾於95年10月間，在被害人之臺東縣卑
    南鄉○○村○○路50號住處內，任意大小便，並出言侮辱、
    恐嚇被害人及被告之母賴昭英，再於同年12月18日飲酒後，
    在上址大吵大鬧，經被害人向本院聲請民事通常保護令，本
    院於96年3月3日以96年度家護字第5號核發，並於同年月6日
    送達被告等事實，業據本院依職權調閱前開案件卷宗核屬無
    訛，足認被告自白與事實相符，本案事證明確，其犯行堪以
    認定，應予依法論科。
三、按家庭暴力防治法所稱家庭暴力，指家庭成員間實施身體或
    精神上不法侵害之行為；又所稱騷擾，指任何打擾、警告、
    嘲弄或辱罵他人之言語、動作或製造使人心生畏怖情境之行
    為，家庭暴力防治法第 2條第1款、第3款分別定有明文。查
    被告乙○○為被害人丙○○之子，屬家庭暴力防治法第 3條
    第 3款之家庭成員。又被告在被害人前揭住所內飲酒後，以
    上揭言語辱罵被害人並大聲吵鬧，顯屬對被害人為騷擾行為
    。核被告所為，係違反法院依家庭暴力防治法第14條第 1項
    第2款（修正前同法第13條第2項第2款）、同法第14條第1項
    第 4款（修正前同法第13條第2項第4款）所為之禁止騷擾行
    為及遠離住所之民事通常保護令裁定，而犯同法第 61條第2
    款、同條第 4款之違反保護令罪。被告於同一進入被害人住
    所之行為繼續進行中，違反上揭遠離住所之民事通常保護令
    裁定，係犯罪行為之繼續，僅論以一罪。又被告先後於上開
    時、地，進入被害人住所及騷擾被害人，係於密切接近之時
    間及同地實行，侵害同一被害人之法益，各行為之獨立性極
    為薄弱，且係出於同一違反上開保護令之目的，依一般社會
    健全觀念，在時間差距上，顯難強予分開，應視為數個舉動
    之接續施行，合為包括之一行為予以評價，為接續犯。再被
    告於96年 8月11日進入被害人住所，並向其為騷擾行為之犯
    行，雖一行為同時有犯家庭暴力防治法第61條第2款及第4款
    之情形，惟法院依同法第14條第1項（修正前同法第13條第2
    項）規定核發保護令者，該保護令內之數款規定，均係保護
    令之內容，僅係將其違犯情形逐一列舉，如同時違反保護令
    內之數款規定，仍僅係違反一保護令罪，乃屬單純一罪。另
    公訴意旨於事實欄雖記載被告於96年8月11日下午4時30分許
    ，酗酒後進入被害人上揭住所，惟經本院審理結果，認被告
    係於同日上午 7時許進入該住所，而有前開違反保護令之犯
    行，是起訴書犯罪事實此部分之記載容有誤會，併此敘明。
    爰審酌被告犯罪後坦承犯行，態度良好，惟考量被告前曾因
    犯以煤氣炸燬現供人使用之住宅未遂、不能安全駕駛動力交
    通工具罪，經本院分別以93年度簡字第52號、同年度東交簡
    字第9號判處有期徒刑2年、拘役55日確定，而被告知悉本院
    所核發之前開保護令後，仍分別於96年3月10日、同年5月20
    日飲酒後，對被害人為違反保護令之行為，復經本院以96年
    度簡字第38號、同年度東簡字第 276號判處拘役40日、有期
    徒刑3月確定等事實，有臺灣高等法院被告前案紀錄表1份在
    卷可憑，猶無視法院禁制命令，再次進入被害人住所，顯見
    其目無法紀，復對被害人為辱罵等騷擾行為，惡性非輕，多
    次犯行足認其未知悔悟，素行不佳，又被告係被害人之長子
    ，其對被害人竟不思孝親報恩，反對被害人為前揭家庭暴力
    之犯行，至為不該，且其飲酒後，經常至被害人上開住所內
    吵鬧乙事，業據被害人證述明確，堪認其對被害人之安全仍
    甚具威脅性，兼衡其犯罪之動機、手段、生活狀況、智識程
    度等一切情狀，量處如主文所示之刑，並諭知易科罰金之折
    算標準，以資懲儆。
據上論斷，應依刑事訴訟法第273條之1第1項、第299條第 1項前
段，家庭暴力防治法第61條第2款、第4款，刑法第11條前段、第
41條第1項前段，判決如主文。
本案經檢察官甲○○到庭執行職務
中　　華　　民　　國　　96　　年　　11　　月　　15　　日
                  刑事第四庭  法  官  劉正偉
以上正本證明與原本無異。
如不服本判決應於收受本判決後10日內向本院提出上訴書狀；上
訴書狀應敘述具體理由。未敘述上訴理由者，應於上訴期間屆滿
後20日內向本院補提理由書狀（均須按他造當事人之人數附繕本
）。「切勿逕送上級法院」。
告訴人或被害人對於本判決如有不服，請書具不服之理由狀，請
求檢察官上訴者，其上訴期間之計算係以檢察官收受判決正本之
日期為準。
                              書記官  王希文
中　　華　　民　　國　　96　　年　　11　　月　　19　　日
附錄論罪科刑法條：
家庭暴力防治法第61條
